【裁判字號】    92,訴,159
【裁判日期】    921231
【裁判案由】    毒品危害防制條例
【裁判全文】
臺灣基隆地方法院刑事判決                          九十二年度訴字第一五九號
    公  訴  人  臺灣基隆地方法院檢察署檢察官
    被      告  甲○○
右列被告因違反毒品危害防制條例案件，經檢察官提起公訴（九十二年度毒偵字第一
六二號、第一七三號）及移
準備程序中就被訴事實為有罪之陳述，經受命法告知簡式審判程序之旨，並聽取公訴
人及被告之意見後，認為適宜由受命法官獨任進行簡式審判程序，改依簡式審判程序
審理後判決如左：
    主  文
甲○○連續施用第一級毒品，累犯，處有期徒刑拾月，扣案之海洛因殘渣袋拾陸個沒
收銷燬之；又扣案之注射針筒肆支、藥鏟貳支及塑膠管壹支均沒收。
    事  實
一、甲○○前因施用第一級毒品海洛因案件，經法院裁定送觀察、勒戒後，認無繼續
    施用毒品之傾向，由臺灣基隆地方法院檢察署檢察官於民國八十九年四月十日，
    以八十九年度毒偵字第八一九號為不起訴處分確定，又因施用第一級毒品海洛因
    案件，經法院裁定送觀察、勒戒後，認有繼續施用毒品之傾向，經本院裁定送強
    制戒制，並判處有期徒刑七月確定，於九十一年五月七日執行完畢。詎其仍不知
    悔改，復基於施用第一級毒品海洛因之概括犯意，自九十二年一月初某日起至同
    年五月十五日止，在基隆市各公共廁所內，以將第一級毒品海洛因摻水注入注射
    針筒，施打肌肉方式，約二至三天施用一次，而連續施用第一級毒品海洛因多次
    。嗣先於九十二年一月八日下午一時許，為警在基隆市○○區○○路、精一路口
    查獲；繼為警於同年二月二十一日，在基隆市○○區○○路中油加油站廁所內查
    獲，再於同年五月十五日凌晨一時三十分許，為警在基隆市○○區○○街五十一
    巷五十一號十一之二號查獲，並扣得其所有供施用第一級毒品用之海洛因殘渣袋
    十六個、注射針筒四支、藥鏟二支及塑膠管一支。
二、案經基隆市警察局第一分局、第二分局及第四分局報告臺灣基隆地方法院檢察署
    檢察官偵查起訴及移送併辦。
    理  由
一、訊據被告甲○○坦承於右揭時地連續施用第一級毒品海洛因等情不諱，而其為警
    查獲時所採集之尿液，經送基隆市衛生局、台灣檢驗科技股份有限公司、法務部
    調查局檢測，均呈嗎啡之陽性反應，有基隆市衛生局基衛檢字第０九二０００二
    四六二號、第0000000000號檢驗成績書、台灣檢驗科技股份有限公司
    九十二年一月二十一日ＣＨ／二００三／一０二０七號濫用藥物尿液檢驗報告、
    法務部調查局九十二年五月十二日調科壹字第０九二六二六０五五八０號、九十
    二年七月三日調科壹字第０九二六二六０八六七０號檢驗通知書在卷可稽，復有
    扣案海洛因殘渣袋十六個、注射針筒四支、藥鏟二支及塑膠管一支可佐，足認被
    告之自白與事實相符。又查被告曾因施用毒品案件，經送觀察、勒戒後，認無繼
    續施用毒品之傾向，由檢察官為不起訴處分確定，又因施用毒品案件，經送觀察
    、勒戒後，認有繼續施用毒品之傾向，經裁定送強制戒治並判處徒刑確定，有不
    起訴處分書及判決書各一份在卷可佐，被告顯係三犯施用第一級毒品罪。本件事
    證明確，被告犯行洵堪認定，應依法論科。
二、按海洛因係第一級毒品，毒品危害防制條例第二條第二項第一款定有明文。查被
    告於右揭時、地非法施用第一級毒品海洛因，核其所為係犯毒品危害防制條例第
    十條第一項施用第一級毒品罪。其因施用而持有第一級毒品之低度行為，應為施
用第一級毒品之高度行為所吸收，不另論以持有第一級毒品罪。其先後多次施用
    第一級毒品之行為，時間緊接，犯罪構要件相同，顯係基於概括犯意為之，為連
    續犯，應依法加重其刑。公訴人雖僅就被告自九十二年一月八日下午一時五十一
    分許採尿前之一日內某時起，至同年二月二十一日採尿前之一日內某時止，施用
    第一級毒品海洛因之犯行提起公訴，然未起訴部分與起訴部分有如前述之連續犯
    裁判上一罪關係，本院依法自得併予審理。又查被告前曾受如事實欄所載有期徒
    刑之執行，此有臺灣高等法院被告全國前案紀錄表附卷可考，其於有期徒刑執行
    完畢後五年以內，再犯本件最重本刑為有期徒刑以上之刑之罪，為累犯，應依法
    遞加重其刑。爰審酌被告犯罪之動機、曾有施用毒品前科仍不思悔改，一再施用
    毒品，惟犯罪後坦承犯行、態度良好，且所犯施用毒品行為係戕害自己身心健康
    ，尚未危及他人等一切情狀，量處如主文所示之刑。扣案塑膠袋十六個內含有海
    洛因殘渣（因量微無法與塑膠袋分離），業經被告供明在卷，爰依法宣告沒收銷
    燬之，再扣案之注射針筒四支、藥鏟二支及塑膠管一支係被告所有供施用第一級
    毒品海洛因，亦據其自承在卷，爰依法宣告沒收。
據上論斷，應依刑事訴訟法第二百九十九條第一項前段，毒品危害防制條例第十條第
一項、第十八條第一項前段，刑法第十一條前段、第五十六條、第四十七條、第三十
八條第一項第二款，判決如主文。
本案經檢察官張志明到庭執行職務。
中      華      民      國    九十二    年    十二      月    三十一    日
                                臺灣基隆地方法院刑事第二庭
                                      法  官    劉  桂  金
右正本證明與原本無異。
對於本件判決如有不服，應於收受送達後十日內，向本院提出上訴書狀，上訴於臺灣
高等法院，並按他造當事人之人數附具繕本。
                                      書記官    黃  士  元
中      華      民      國     九十三  年      一       月      五      日
附錄論罪法條
毒品危害防制條例第十條第一項：
施用第一級毒品者，處六月以上五年以下有期徒刑。


司法院資訊處製作；財團法人民間司法改革基金會備份。
